【裁判字號】    98,交聲,175
【裁判日期】    980811
【裁判案由】    聲明異議
【裁判全文】
臺灣臺南地方法院交通事件裁定        98年度交聲字第175號
移送機關    交通部公路總局嘉義區監理所臺南監理站
異議人即
受處分人    洪邱月時即正德油舖.
上列受處分人因違反道路交通管理處罰條例案件，對於交通部公
路總局嘉義區監理所臺南監理站民國 98年1月19日所為之裁決處
分（處分案號：嘉監南字第裁74-SK0000000號），聲明異議，本
院裁定如下：
    主  文
異議駁回。
    理  由
一、原處分意旨略以：異議人即受處分人正德油舖（下稱異議人
    ）駕駛車牌號碼BQ-4360號自用一般小貨車，於民國97年12
    月13日16時24分許，行經台南市○○路○段1127號近中油大
    銘昌加油站最高限速70公里處時，經雷達測速槍測得其行車
    速度為時速130公里，超速60公里，有行車速度超過規定之
    最高時速60公里以上未滿80公里之違規事實，經台南市警察
    局交通隊（下稱舉發單位）依法製單舉發，嗣經交通部公路
    總局嘉義區監理所台南監理站（下稱移送機關），以其違規
    事實明確，依道路交通管理處罰條例第43條第1項第2款、第
    24 條第1項第3款（原裁決書漏載此規定）等規定，裁處異
    議人罰鍰新臺幣8,000元，並施以道安講習。
二、聲明異議意旨略以：車牌號碼BQ-4360號自用一般小貨車為
    1994年出廠之箱型貨車，近十多年的自小貨車，油門催到底
    ，時速亦無法達到130公里，且遭舉發之違規路段為大型十
    字交岔路口，三色號誌剛起步不久，絕對無法瞬間時速達
    130公里，為此聲明異議，請求撤銷原處分等語。
三、按汽車駕駛人，駕駛汽車有行車速度，超過規定之最高時速
    60公里以上者，處新臺幣6000元以上24000元以下罰鍰，並
    當場禁止其駕駛，道路交通管理處罰條例第43條第1項第2款
    定有明文。
四、經查：
  (一)異議人駕駛車號Q-4360號自用一般小貨車，於97年12月13日
    16時24分許，行經最高限速70公里之安明路4段時，經舉發
    機關以雷達測速儀測得時速130公里，超速60公里為由予以
    製單舉發，有台南市警察局98年1月6日南市警交字第SK0000
    000號舉發違反道路交通管理事件通知單1份及違規照片1幀
    附卷可稽。
  (二)本件執勤員警所用之雷達測速儀，係每年由經濟部標準檢驗
    局檢驗合格，有台南市警察局98年1月16日南市警交字第098
    50013640號函檢附該雷達測速儀經經濟部標準檢驗局檢定合
    格證書影本1紙附卷可參，且該檢定合格證書記載：「檢定
    日期:97 年11月20日，有效期限:98 年11月30日」等語，而
    本件異議人之違規時間為97年12月13日，尚在該雷達測速檢
    定合格之有效期限內，基此，本件執勤警員所使用之雷達測
    速儀之準確度及正確性，應值信賴。
  (三)至於異議人抗辯該車已為10多年之老車，時速無法達130公
    里云云，然上開自用小貨車，於上揭違規行為前之97年10月
    2日，甫經定期檢驗合格，有交通部公路總局嘉義區監理所
    臺南監理站98年2月23日嘉監南字第0980103780號函檢送之
    交通部公路總局嘉義區監理所委託元安汽車有限公司代辦車
    輛檢驗記錄表1紙在卷足憑，堪認上開自用小貨車性能尚佳
    ，並無因老舊而性能不佳之情。
  (四)本件用以測定異議人行駛速度所使用之雷達測速儀器既經檢
    定合格，且無故障等情，已如前述，而本件異議人僅空言辯
    稱該車車齡老舊，且於路口剛起駛不久，無法瞬間時速達
    130公里云云，然未能提出其他事證供本院審酌，因此，本
    院自難對異議人為有利之認定。從而，異議人所有之上開車
    輛確有於上開時、地，未遵從速限而駕車超速之違規事實，
    應堪認定。
五、綜上所述，異議人於上揭時、地，駕駛前揭小貨車有行車速
    度超過規定之最高時速60公里以上之違規事實，既可認定，
    則移送機關據以援引道路交通管理處罰條例第43條第1項第2
    款、第24條第1項第3款等規定，裁處異議人罰鍰新臺幣80,0
    00元，並施以道安講習，核無違誤或不當，從而，本件異議
    為無理由，應予駁回。
六、據上論斷，應依道路交通管理處罰條例第87條第2項、道路
    交通案件處理辦法第19條，裁定如主文。
中    華    民    國    98    年    8     月    11    日
                     交通法庭   法  官   陳淑勤
以上正本證明與原本無異。
如不服本裁定，應於送達後5日內，向本院提出抗告狀。
                                書記官   謝國欽
中    華    民    國    98    年    8     月    12    日


司法院資訊處製作；財團法人民間司法改革基金會備份。
